臺灣板橋地方法院刑事判決　　　　　　　　　　　 九十一年度易字第三四四七號
　　公訴人　臺灣板橋地方法院檢察署檢察官
　　被　告　丁○○　男　四十三.
右列被告因家庭暴力之傷害等案件，經檢察官提起公訴（九十一年度偵字第一八八九
一號），本院判決如左：
    主    文
丁○○傷害人之身體，處有期徒刑參月，如易科罰金，以參佰元折算壹日。又以加害
財產之事，恐嚇他人致生危害於安全，處拘役肆拾日，如易科罰金，以參佰元折算壹
日。
    事    實
一、丁○○與己○○係夫妻，屬家庭暴力防治法第三條第一款之家庭成員關係，丁○○在臺北縣三峽鎮○○路四十號開設「隆昀實業有限公司」（以下簡稱隆昀公司
    ），己○○負責該公司會計業務，二人於平素感情不睦。於民國九十一年四月二
    十三日下午五時許（起訴書誤書為十六時許），己○○至隆昀公司辦理會計業務
    交接畢，於該公司門口與丁○○言語不合起口角爭執，丁○○竟基於傷害之故意
    ，持鐵製沙拉油桶毆打己○○，致己○○因此受有右前臂瘀青一×二公分、右無
    名指挫傷一×一公分、右腕挫傷一．五×０．五公分、左前臂挫傷六×三公分、
    左肘挫傷四×二公分、左掌挫傷二×一公分、右膝挫傷二×一公分等傷害。復起
    意對己○○恫嚇稱：「要放火燒掉你姊姊的家，要讓你姊姊的素食自助餐店做不
    下去」等語，以此加害財產之事恐嚇己○○，使己○○心生畏怖，致生危害於安
    全。
二、案經己○○訴由臺北縣政府警察局三峽分局移送臺灣板橋地方法院檢察署檢察官
    偵查起訴。
    理    由
一、訊據被告丁○○對其於前揭時地與告訴人己○○發生口角爭執，並毆打己○○之
    事實，固坦承不諱，惟矢口否認恐嚇犯行，辯稱：告訴人原在隆昀公司擔任會計
    ，於九十一年四月十五日離家出走，帶走二名女兒未告訴伊，並將隆昀公司銀行
    存摺及印章帶走，四月二十三日下午二時三十分許告訴人來隆昀公司與職員甲○○辦理對帳交接事宜，因帳目數字不符，短少十五萬二千四百八十元，且伊借給
    公司之二十五萬元周轉金亦不翼而飛，伊與告訴人因而發生齟齬，告訴人竟出言
    諷刺伊稱「是個沒用的男人」、「嫁給你還不如嫁給吸毒的人」，伊一時控制不
    住情緒才拿沙拉油桶打告訴人，當時伊弟丙○○在場，衝突發生在公司門口，伊
    只有輕輕打告訴人一、二下，不可能那麼嚴重，伊與告訴人之姊沒有過節，沒有
    說要放火燒告訴人姊之自助餐店云云。
二、然查前揭事實，業經告訴人己○○於偵審中指訴綦詳稱：伊於九十一年四月十五
    日帶長女林欣柔（五歲）、次女林穎璇（四歲）離家，去汐止市伊姊戊○○家住
    ，四月二十三日被告之妹乙○○打電話給伊姊說他們工作忙，要伊回去帶三女林
    韋如（三歲），並要伊回公司對帳交接，當天對完帳後，他們不讓伊帶小孩走，
    被告在隆昀公司門口持美食佳沙拉油桶（鐵罐裝）打伊腰部、左大腿外側，伊右
    手亦被沙拉油桶開口處割傷，被告並追伊一、二百公尺，伊才搭上計程車至伊姊
    戊○○家，當時被告之弟丙○○、妹乙○○均在場看到，被告當時並對伊恐嚇稱
    ：「你只聽你姊姊的話，不聽我的話，我要放火燒掉你姊姊的家，要讓你姊姊的
    素食自助餐店做不下去」，伊與被告八十五年結婚，自八十七年起被告對伊不好
    ，會動手打伊，被告有酗酒習慣，酒後會發脾氣，精神不佳，有暴力傾向等語（
    見臺灣板橋地方法院檢察署九十一年度他字第二四八二號卷第十二頁至第十六頁
    、第二十六頁背面、本院九十一年十二月二十四日訊問筆錄）。
三、次查證人即告訴人之姊戊○○於偵審中證稱：九十一年四月二十三日上午被告之
    妹乙○○打電話來叫告訴人回工廠帶小孩（老三），告訴人便將老大、老二帶至
    汐止福前街伊店內，告訴人自伊處離開時未受傷，嗣於下午六點多鐘回到伊店裡
    時，看到告訴人手有流血，腰部有瘀血，並哭著說她先生用沙拉油桶打她，伊有
    拿二千元給告訴人去驗傷，告訴人回來半小時後，被告及其父親、弟、妹有來伊
    店內說要帶小孩，當時告訴人已去驗傷不在場，伊問為何要打告訴人，被告說他
    有喝酒，叫伊不要跟他講話，被告之妹說告訴人是裝病才有力氣跑這麼快，後來
    伊才知道他們追告訴人追了一、百公尺等語（見前開第二四八二號他字卷第三十
    二頁背面至第三十三頁、本院九十二年一月七日審判筆錄）。核與告訴人所述情
    節相符。
四、又告訴人因遭被告持鐵製沙拉油桶毆打，致受有右前臂瘀青一×二公分、右無名
    指挫傷一×一公分、右腕挫傷一．五×０．五公分、左前臂挫傷六×三公分、左
    肘挫傷四×二公分、左掌挫傷二×一公分、右膝挫傷二×一公分等傷害，復有臺
    北市立仁愛醫院九十一年四月二十五日出具之驗傷診斷書一紙附卷可稽。而告訴
    人於本件事發後向本院聲請核發民事暫時及通常保護令，經本院先後於九十一年
    五月十五日核發九十一年度暫家護字第三一一號暫時保護令，及於同年八月二十
    二日核發九十一年度家護字第五七０號通常保護令，亦有民事暫時保護令聲請狀
    、臺北縣政府警察局三峽分局受（處）理家庭暴力案件調查紀錄（通報）表、及
    上開暫時、通常保護令各一件在卷可參。
五、本案被告於警訊及偵查初訊時均矢口否認有出手毆打或恐嚇告訴人之行為（見前
    開第二四八二號他字卷第六頁背面至第七頁、第二十六頁背面）。嗣於偵查中證
    人戊○○出庭作證後，始承認有拿沙拉油桶打告訴人手臂，然仍否認有恐嚇告訴
    人之行為（見上開第二四八二號他字卷第三十三頁背面）。證人丙○○、乙○○
    於偵查中均證稱：被告當天未打告訴人，亦未恐嚇告訴人，當天有找告訴人回來
    對帳，但並無爭執，告訴人走時未看到她有受傷云云（見上開第二四八二號他字
    卷第二十六頁背面至第二十七頁）。嗣證人丙○○於本院訊問時改稱：當天告訴
    人去公司對帳，結果有差公司錢，被告與告訴人爭吵，伊聽見聲音跑出來，那時
    快下班，告訴人便罵被告沒有用的男人，說寧願嫁給吸毒的人也不願意嫁給被告
    ，被告很生氣就打告訴人，伊就上前把他們架開，當時乙○○在公司裡做包裝，
    沒有出來，被告打告訴人兩三下，伊抓住被告，告訴人就直接跑了，被告沒有時
    間說恐嚇告訴人的話，沒有人去追告訴人二、三百公尺云云（見本院九十二年一
    月七日審判筆錄）。證人乙○○於本院訊問時亦改稱：當天有聽見被告與告訴人
    爭吵聲，伊聽見爭吵聲出去時，告訴人已離開，事後聽被告說告訴人以言語侮辱
    他，且公司帳不符，所以發生爭執云云（見本九十二年一月七日審判筆錄）。就
    當時被告與告訴人有無爭吵，及被告有無毆打告訴人乙節，證人丙○○、乙○○
    偵審前後證言不一，彼等於偵查中稱被告未毆打告訴人，二人無爭執云云，顯係
    迴護被告之詞。則關於被告有無恐嚇告訴人乙節，證人丙○○、乙○○證言之可
    信性即值懷疑。再查證人即告訴人之姪女胡芝瑜於偵查中亦證稱：九十一年四月
    二十三日下午快六點時，伊在臺北縣三峽鎮○○路三十八號家中聽見很大的車門
    撞擊聲，且聽見被告在罵「幹你娘」，伊確實當天有看到被告等語（見上開第二
    四八二號他字卷第三十二頁背面）。亦證被告當日情緒處於盛怒之中，其既有出
    手毆打告訴人成傷之事實，則告訴人指稱復遭被告出言恐嚇等情，亦不違反常理
    。至證人即隆昀公司職員甲○○於偵審中雖亦證稱未見到被告與告訴人爭執等語
    （見上開第二四八二號他字卷第三十二頁背面、本院九十二年一月七日審判筆錄
    ），然證人甲○○僅係當日與告訴人處理對帳交接事宜，本案事發當時甲○○並
    未在場，告訴人及被告對此均不爭執，則甲○○之證言自無從以之作為認定被告
    有罪與否之依據。綜上所述，本件事證明確，被告犯行堪予認定。
六、核被告丁○○所為，係犯刑法第二百七十七條第一項之普通傷害罪、第三百零五
    條之恐嚇罪。被告所犯上開二罪間，犯意各別，行為互殊，應分論併罰。公訴意
    旨雖認上開二罪有方法結果之牽連犯關係，應從一重處斷云云。然查被告毆打告
    訴人成傷及出言恐嚇，二行為間似難認有何必然之原因目的或方法結果之緊密牽
    連關係，公訴意旨尚誤會，附此敘明。爰審酌被告僅因細故與告訴人起口角爭執
    ，竟毆打告訴人成傷，復出言恐嚇，其犯罪之動機、目的、手段、所生損害、及
    犯罪後迄未能與告訴人以和平理性方式解決糾紛等一切情狀，分別量處如主文所
    示之刑，並分別諭知易科罰金之折算標準，以示懲儆。
七、被告持以毆打告訴人之沙拉油桶一個，雖係被告供犯傷害罪所用之物，但係被告
    毆打告訴人時順手在隆昀公司取得之物，既非被告個人所有之物，亦未經扣案，
    爰不併宣告沒收，附此敘明。
據上論斷，應依刑事訴訟法第二百九十九條第一項前段，刑法第二百七十七條第一項
、第三百零五條、第四十一條第一項，罰金罰鍰提高標準條例第一條前段、第二條判
決如主文。
本案經檢察官黃正綱到庭執行職務。
中      華      民      國      九 十 一    年    一    月   二 十 一   日
                                        臺灣板橋地方法院刑事第四庭
                                            法    官    談      虎
右正本證明與原本無異。
如不服本判決，應於判決送達後十日內，向本院提出上訴狀。
                                            書 記 官    陳  君  偉
中      華      民      國      九 十 一    年    一    月   二 十 一   日
參考法條：
刑法第二百七十七條第一項
  傷害人之身體或健康者，處三年以下有期徒刑，拘役或一千元以下罰金。
刑法第三百零五條
  以加害生命、身體、自由、名譽、財產之事，恐嚇他人致生危害於安全者，處二年
  以下有期徒刑、拘役或三百元以下罰金。
